MÓNICA AYALA HUERTA

Desarrolladora Fullstack/Ingeniera Civil en Computación

+56 944337771 / maayalahuerta@gmail.com / Linkedin

Profesional con más de 8 años de experiencia en el rubro TI. Me he desempeñado en labores de analista, desarrolladora, programadora e ingeniero de proyectos. He destacado por mi alto nivel de compromiso, tenacidad, orientación al logro y disposición al trabajo en equipo.

Actualmente me encuentro en búsqueda de nuevos desafíos que me permitan desarrollarme en el ámbito profesional y aportar desde mi experiencia.

EDUCACIÓN

Desarrolladora Fullstack Javascript

Academia Desafío Latam (en curso)

Ingeniero Civil en Computación

Universidad de Chile (2016)

Ingeniería en informática

Instituto Superior Politécnico José Antonio Echeverría (2012)

Técnico en Administración de Personal *USACH (2003)*

SKILLS TECNOLÓGICOS

 Lenguajes: C#, VI, HTML5, CSS, JavaScript, NodeJs

Framework: React, Express

· Software: Grafana

• BBDD: MS SQL Server, DB2, PostgreSQL

 Otros: AIX - IBM, TeamWork, Project, Trello, Slack, VS Code

EXPERIENCIA LABORAL

Analista de Inteligencia de negocios

Junio 2019 a Diciembre 2023. Scotiabank

- Toma de requerimientos.
- Análisis de problemáticas.
- Desarrollo de soluciones enfocadas en las necesidades de inteligencia de negocios.
- Confección de documentación.

Ingeniero de proyectos

Octubre 2018 a Mayo 2019. Cuarta Revolución

- Participe de proyectos vinculados con industrias como la Minería, Forestales, Salmoneras y Sanitarias.
- Toma de requerimientos.
- Confección de matrices de trazabilidad.
- Elaboración de informes para la toma de decisiones.
- Desarrollo con tecnologías IoT.

Analista y desarrolladora

Mayo 2017 a Octubre 2018. Accenture

- Generación de documentación.
- Análisis funcional.
- Desarrollo de piezas de código.
- Mantenimiento evolutivo de aplicaciones web.

Desarrolladora

Febrero 2016 a Enero 2017. VirtuaLab - USACH

- Tareas investigación de nuevas tecnologías utilizadas en entornos VSTO/Office.
- Desarrollo de aplicaciones web.
- Confección de documentación.

Programadora

Marzo 2014 al 8 de Enero 2016. Switch Software Solution

- Administración de ambientes no productivos.
- Atención de incidentes.
- Soporte a áreas testing y desarrollo.